# 企业之间借款所收取的利息收入能否在计提营业税时抵减本企业的贷款利息！

提问人：wangkaisuper 时间：2012-11-15 13:55:54
我公司在外部银行有贷款，利率为7%左右，我公司又借款给其他公司，约定借款利率为15%，那么在我公司收到借款利息的时候，应以15%的利息收入计提营业税等，还是以15%-7%计提营业税？望不吝赐教

回答人：chenyiwei
根据你说的情况，应按向借款方按 15 ％利率收取的利息全额计算缴纳营业税，不能扣除向银行支付的利息。这种情况不属于财税字[2000]7号和国税发[2002]13号文规定的可差额征税的“统借统还”，而且涉嫌高利放贷，其合法性存在较大疑问。